臺灣屏東地方法院刑事判決　　　　　　　 96年度訴字第826號
公　訴　人　台灣屏東地方法院檢察署檢察官
被　　　告　甲○○
　　　　　　　　　　號
上列被告因違反毒品危害防制條例案件，經檢察官提起公訴（96
年度毒偵字第1048號）及於本院準備程中以言詞追加起訴（96年
度毒偵字第1499號），被告於準備程序中就被訴事實為有罪之陳
述，經本院合議庭裁定改以簡式審判程序審理，判決如下：
    主  文
甲○○施用第一級毒品，累犯，處有期徒刑拾月，扣案之海洛因
壹包（淨重零點零玖公克，空包裝重零點貳公克）沒收銷燬之
；又施用第二級毒品，累犯，處有期徒刑陸月；又施用第一級毒
品，累犯，處有期徒刑拾月；又施用第二級毒品，累犯，處有期
徒刑陸月。應執行有期徒刑貳年陸月，扣案之海洛因壹包（淨重
零點零玖公克，空包裝點零點貳公克）沒收銷燬之。
    事  實
一、甲○○前於民國92年間因施用毒品案件，經本院以92年度毒
    聲字第140 號裁定送觀察、勒戒，因無繼續施用毒品傾向，
    嗣於92年6 月20日釋放出所，並由臺灣屏東地方法院檢察署
    檢察官以92年度毒偵緝字第137 號為不起訴處分確定。又於
    93年間因妨害兵役案件，經臺灣高等法院高雄分院以94年度
    上易字第126 號判決判處拘役40日確定；再於94年間因施用
    毒品案件，經本院以94年度訴字第359 號判決判處有期徒刑
    1 年2 月，上開2 罪接續執行，嗣於95年10月5 日因縮刑期
    滿執行完畢出監。詎仍不知戒除毒癮，竟於觀察勒戒執行完
    畢釋放後5 年內，分別基於施用第一級毒品海洛因及第二級
    毒品甲基安非他命之犯意，(1)先於96年5 月31日14時許，在
    其位於屏東縣里港鄉○○村○○路39之1 號之住處，以針筒
    注射之方式施用第一級毒品海洛因1 次；(2)於上開(1)之時、
    地施用海洛因後，旋再以甲基安非他命置入玻璃球內點火燒
    烤吸食煙霧之方式施用第二級毒品甲基安非他命1 次；(3)又
    於96年7 月2 日10時許，在其上開住處，以上開(1)所述之方
    式施用第一級毒品海洛因1 次；(4)再於96年7 月3 日10時許
    ，在其上開住處，以上開(2)所述之方式施用第二級毒品甲基
    安非他命1 次。嗣分別於96年6 月2 日14時30分許，在屏東
    縣里港鄉○○村○○路93之12號全球超商前，經警見其將海
    洛因1 小包塞入該處電線桿孔洞中而查獲，並扣得上開海洛
    因1 包（淨重0.09公克，空包裝重0.23公克）；再於同年7
    月5 日15時30分許，甲○○行經上開住處前，因行跡可疑為
    警攔查，經其同意採尿送驗後，檢驗結果呈嗎啡及甲基安非
    他命陽性反應，始悉上情。
二、案經屏東縣警察局里港分局報告臺灣屏東地方法院檢察署檢
    察官偵查起訴及追加起訴。
    理  由
一、本案被告甲○○所犯為死刑、無刑徒刑或最輕本刑為3 年以
    上有期徒刑以外之罪，其於準備程序中就被訴事實為有罪之
    陳述，經法官告知簡式審判程序之旨，並聽取公訴人之意見
    後，依刑事訴訟法第273 條之1 第1 項規定，裁定由受命法
    官獨任進行簡式審判程序，合先敘明。
二、上開事實，迭據被告甲○○於本院審理時坦承不諱，且被告
    為警查獲時採尿送驗結果，呈嗎啡（即海洛因水解後之反應
    ）、甲基安非他命之陽性反應，有正修科技大學超微量研究
    中心96年6 月23日R00-0000-000號、96年7 月26日R00-0000
    -000號檢驗報告各1 紙在卷可證。又有第一次為警查獲時扣
    得之白色粉末1 包在卷足憑；上述白色粉末1 包（淨重0.09
    公克，空包裝重0.23公克），經送法務部調查局鑑驗結果含
    第一級毒品海洛因成分，有該局96年6 月29日調科壹字第
    09623053580 號鑑定通知書1 紙（見96年度毒偵字第1048號
    偵查卷第19頁）在卷可佐。上述鑑驗結果，均係檢驗機關本
    於專業知識及以精密儀器或科學檢驗方法所得之結論，自可
    憑信，足見被告自白與事實相符，堪以採信。查被告前於92
    年間因施用毒品案件，經本院以92年度毒聲字第140 號裁定
    送觀察、勒戒，因無繼續施用毒品傾向，嗣於92年6 月20日
    釋放出所，並由臺灣屏東地方法院檢察署檢察官以92年度毒
    偵緝字第137 號為不起訴處分確定之乙節，有臺灣屏東地方
    法院檢察署刑案資料查註紀錄表及臺灣高等法院被告前案紀
    錄表各1 份在卷可參。從而，本件事證明確，被告經觀察勒
    戒執行完畢釋放後，5 年內再犯本件施用毒品之犯行堪予認
    定。
三、查海洛因及甲基安非他命分屬毒品危害防制條例第2 條第2
    項第1 款、第2 款所稱之第一級、第二級毒品，均不得持有
    、施用，被告竟持以施用，核其所為，係犯同條例第10條第
    1 項之施用第一級毒品罪及同條例第2 項之施用第二級毒品
    罪。其施用前持有海洛因及甲基安非他命之低度行為，應為
    施用之高度行為所吸收，均不另論罪。其所犯上述4 罪，犯
    意各別，行為互異，應予分別論罪，合併處罰。查被告前於
    93年間因妨害兵役案件，經臺灣高等法院高雄分院以94年度
    上易字第126 號判決判處拘役40日確定；再於94年間因施用
    毒品案件，經本院以94年度訴字第359 號判決判處有期徒刑
    1 年2 月，上開2 罪接續執行，嗣於95年10月5 日因縮刑期
    滿執行完畢出監之節，有臺灣屏東地方法院檢察署刑案資料
    查註紀錄表及臺灣高等法院被告前案紀錄表各1 份在卷可按
    ，其受有期徒刑之執行完畢後，5 年之內故意再犯有期徒刑
    以上之上述4 罪，皆為累犯，均應依刑法第47條第1 項之規
    定加重其刑。爰審酌被告素行非佳，此有卷附之臺灣高等法
    院被告前案紀錄表1 份可參，且被告經觀察勒戒後，仍未能
    戒除毒癮，顯見其無戒毒悔改之意，惟念其施用毒品乃自戕
    行為，及其施用毒品之期間、次數、犯罪後坦認犯行，態度
    尚稱良好等一切情狀，分別量處如主文所示之刑，並定其應
    執行之刑。扣案之白色粉末1 包（淨重0.09公克，空包裝重
    0.23公克），已如前述，為第一級毒品海洛因，應依毒品危
    害防制條例第18條第1 項前段規定沒收銷燬之。
據上論斷，應依刑事訴訟法第273 條之1 第1 項、第299 條第1
項前段，毒品危害防制條例第10條第1 項、第2 項、第18條第1
項前段，刑法第11條、第47條第1 項、第51條第5 款，判決如主
文。
本案經檢察官乙○○到庭執行職務
中　　華　　民　　國　　96　　年　　10　　月　　16　　日
                  刑事第二庭    法  官  陳海寧
以上正本證明與原本無異。
如不服本判決應於收受本判決送達後10日內向本院提出上訴書狀
，其未敘述上訴理由者，並得於提起上訴後10日內向本院補提理
由書狀（均須按他造當事人之人數附繕本）「切勿逕送上級法院
」
中　　華　　民　　國　　96　　年　　10　　月　　22　　日
                                書記官  馮得弟
附錄本案論罪科刑法條
毒品危害防制條例第10條
施用第一級毒品者，處 6 月以上 5 年以下有期徒刑。
施用第二級毒品者，處 3 年以下有期徒刑。
